臺灣臺南地方法院刑事判決　　　　　　　96年度易字第1242號
公　訴　人　臺灣臺南地方法院檢察署檢察官
被　　　告　甲○○
上列被告因違反毒品危害防制條例案件，經檢察官提起公訴（96
年度毒偵字第1922號），被告於準備程序期日就被訴事實為有罪
之陳述，本院裁定進行簡式審判程序，判決如下：
    主  文
甲○○施用第二級毒品，處有期徒刑伍月，如易科罰金，以新臺
幣壹仟元折算壹日。
    事  實
一、甲○○前於民國八十九年間，因施用毒品案件，經本院於八
    十九年十一月二日以八十九年度毒聲字第三一六０號裁定送
    觀察勒戒後，認無繼續施用毒品傾向，經臺灣臺南地方法院
    檢察署檢察官於八十九年十一月三十日，以八十九年度毒偵
    字第二七九０號為不起訴處分確定。其又於九十一年間，因
    施用毒品案件，經本院於九十一年九月二十六日以九十一年
    度毒聲字第一五九三號裁定送觀察勒戒後，於九十一年十月
    十六日因認無繼續施用毒品傾向而釋放出所，並經臺灣臺南
    地方法院檢察署檢察官於同日以九十一年度毒偵字第一四三
    七號為不起訴處分確定。嗣甲○○復於九十六年間，再度因
    施用毒品案件，經臺灣臺南地方法院檢察署檢察官於九十六
    年三月三十日，以九十六年度毒偵字第二００號、第四五二
    號為緩起訴處分確定，詎其仍不知悔改，於前開觀察、勒戒
    執行完畢釋放後之五年內，復基於施用第二級毒品之犯意，
    於九十六年六月八日，在其臺南市○○路○段220巷44弄2號
    住處內，以鋁箔紙承接燒烤方式施用第二級毒品安非他命一
    次，嗣於九十六年六月十一日，甲○○至臺灣臺南地方法院
    檢察署觀護人室報到採尿送驗後，發現呈安非他命陽性反應
    ，始查悉上情。
二、案經臺灣臺南地方法院檢察署觀護人室告發由臺灣臺南地方
    法院檢察署檢察官偵查起訴。
    理  由
一、本件係經被告甲○○於本院當庭表示認罪，而以簡式審判程
    序加以審理，此有本院九十六年十月十六日準備程序筆錄及
    同日審判筆錄各一份附卷足憑，則依據刑事訴訟法第二百七
    十三條之二、同法第一百五十九條第二項之規定，本件不適
    用傳聞法則有關限制證據能力之相關規定，合先敘明。
二、上揭事實業據被告甲○○於本院審理時坦承不諱，並當庭為
    認罪之表示（見本院卷九十六年十月十六日審判筆錄），而
    被告經地檢署觀護人採尿送驗結果，亦呈安非他命陽性反應
    ，此有台灣檢驗科技股份有限公司於九十六年六月二十五日
    所出具之濫用藥物尿液檢驗報告及臺灣臺南地方法院檢察署
    受保護管束人尿液檢體監管紀錄表各一紙在卷可稽。本院並
    參諸安非他命經口服投與後約百分之七十於二十四小時內自
    尿中排出，約百分之九十於九十六小時內自尿中排出，由於
    目前國內尿液中甲基安非他命之檢驗僅為鑑定其是否呈陽性
    反應尚未定其含量，且甲基安非他命成分之檢出與其投與方
    式、投與量、個人體質、採尿時間與檢測儀器之精密度等諸
    多因素有關，因此僅憑尿液中呈安非他命陽性反應，並無法
    確實推算吸食時間距採集時間之長短，惟依上述資料推斷，
    最長可能不會超過四日；又目前常用的尿液安非他命或嗎啡
    篩檢方式包括酵素免疫分析法、薄層色層分析法和放射免疫
    分析法，在文獻報告中，確實有藥品或食物因交叉反應，可
    在尿液測試中產生偽陽性之安非他命或嗎啡反應，惟利用精
    密之儀器分析，將可排除偽陽性之可能，而得到正確答案，
    因此篩檢結果必須進一步確認。在目前最常用之確認方法為
    氣相層析質譜儀，此因乃在良好的操作條件下，以氣相層析
    質譜儀作藥物及其代謝產物定性及定量分析，幾乎不會有偽
    陽性反應產生，此有行政院衛生署藥物食品檢驗局八十一年
    二月八日（八一）藥檢壹字第００一一五六號函及行政院國
    軍退除役官兵輔導委員會臺北榮民總醫院八十三年四月七日
    （八三）北總內字第０三０五九號函分別述明斯旨可考。而
    被告尿液既經地檢署觀護人於九十六年六月十一日採集，並
    送往台灣檢驗科技股份有限公司採酵素免疫分析法及氣相層
    析質譜儀法施以鑑驗，結果並呈現安非他命類陽性反應，已
    如前述，則依前開函釋說明可以推知，被告施用安非他命時
    間係在本次採尿前四日以內之某時無訛，是堪認被告上揭自
    白核與事實相符，應可採信。又被告有如事實欄所載經本院
    裁定送觀察、勒戒執行完畢釋放後，經檢察官為不起訴處分
    之前案紀錄，有臺灣高等法院被告前案紀錄表在卷可考。被
    告於上開觀察、勒戒執行完畢釋放後，既於五年內再犯本件
    施用毒品之罪，檢察官逕行起訴，即無不合，綜上，本件事
    證明確，被告施用第二級毒品安非他命之犯行，堪以認定，
    應依法論科。
三、查安非他命屬毒品危害防制條例第二條第二項第二款所規定
    之第二級毒品，故核被告所為，係犯毒品危害防制條例第十
    條第二項之施用第二級毒品罪。被告非法持有第二級毒品安
    非他命之低度行為，已為其進而施用之高度行為所吸收，不
    另論罪。爰審酌被告之犯罪動機、目的、手段及曾因施用毒
    品案件，經多次觀察、勒戒執行程序後，仍再犯本件之罪，
    顯見其毫無悔意，戒癮之意志力甚為薄弱，惟念及其施用毒
    品之犯行，在本質上乃屬戕害身心健康之行為，其尚未有嚴
    重破壞社會秩序或侵害他人權益之情形，且能坦承犯行，犯
    罪後之態度良好等一切情狀，量處如主文所示之刑，並諭知
    易科罰金之折算標準，以資懲儆。
據上論斷，應依刑事訴訟法第二百七十三條之一第一項、第二百
九十九條第一項前段，毒品危害防制條例第十條第二項，刑法第
十一條前段、第四十一條第一項前段，判決如主文。
本案經檢察官乙○○到庭執行職務。
中　　華　　民　　國　　96　　年　　10　　月　　30　　日
　　　　　　　　　刑事第六庭    法　官　張瑛宗
以上正本證明與原本無異
如不服本判決應於收受本判後10日內向本院提出上訴書狀，並應
敘述具體理由。如未敘述上訴理由者，應於上訴期間屆滿後20日
內向本院補提理由書狀（均須按他造當事人之人數附繕本）「切
勿逕送上級法院」。
  　　　　　　　　　　　　　　　書記官　方秀貞
中　　華　　民　　國　　96　　年　　10　　月　　30　　日
附錄本案論罪科刑法條
毒品危害防制條例第10條
施用第一級毒品者，處 6 月以上 5 年以下有期徒刑。
施用第二級毒品者，處 3 年以下有期徒刑。
